---
title: Readings in Old Icelandic
layout: default
---

# The strong verbs, conjugations 3, 4, 5

## The third strong conjugation

### Third Strong Conjugation in the Germanic Languages

Lang.  | Inf.    | past. sing. | past. pl. | past part.
-------|---------|-------------|-----------|---------
Icel.  | binda   | batt        | bundu     | bundinn
Dan.   | binde   | bandt       | (bandt)    | bundet
Swe.   | binda   | band     | (band) | bundit
Germ.  | binden  | band         | (binden)  | gebunden
Eng.   | to bind | bound     | (bound)   | bound(en)
Old En. | bindan   | band       |  bundin    | (ge)bundan

This conjugation is a populated class in all of the current Germanic languages. As we can see the vowel progression is i--a--u--u, and overall has a stable conjugation pattern.

### Indicative

Person | Present | Past
---|---|---
ek | bind | batt
þú | bindr | bazt
hon | bindr | batt
vér | bindum | bundum
þér | bindið | bunduð
þeir | binda | bundu

### Subjunctive

Person | Present | Past
---|---|---
ek | binda | bynda
þú | bindir | byndir
hon | bindi | byndi
vér | bindim | byndim
þér | bindið | byndið
þeir | bindi | byndi

### Mediopassive indicative

Person | Present | Past
---|---|---
ek | bindumk | bundumk
þú | binzk | bazk
hon | binzk | bazk
vér | bindumsk | bundumsk
þér | bindizk | bunduzk
þeir | bindask | bundusk

### Mediopassive subjunctive

Person | Present | Past
---|---|---
ek | bindumk | byndumk
þú | bindisk | byndisk
hon | bindisk | byndisk
vér | bindimsk | byndimsk
þér | bindizk | byndizk
þeir | bindisk | byndisk

* Infinitive--binda, bindask
* Present Participle--bindandi, bindandisk
* Past Participle--bundinn, bundizk

You will encounter this class of verb often as they also contain many commonly used verbs. Carefully look over the conjugations for each of these verbs.

* [gjalda](https://en.wiktionary.org/wiki/gjalda#Old_Norse)
* [verða](https://en.wiktionary.org/wiki/ver%C3%B0a#Old_Norse)
* [drekka](https://en.wiktionary.org/wiki/drekka#Old_Norse)
* [finna](https://en.wiktionary.org/wiki/finna#Old_Norse)
* [vinna](https://en.wiktionary.org/wiki/vinna#Old_Norse)
* [bregða](https://en.wiktionary.org/wiki/breg%C3%B0a#Old_Norse)
* [søkkva](https://en.wiktionary.org/wiki/s%C3%B8kkva)
* [renna](https://en.wiktionary.org/wiki/renna#Old_Norse)

## The fourth strong conjugation

### Fourth Strong Conjugation in the Germanic Languages

Lang.  | Inf.    | past. sing. | past. pl. | past part.
-------|---------|-------------|-----------|---------
Icel.  | bera    | bar         |  báru     | borinn
Nor.   | bera    | bar         | (bar)     | bore
Dan.   | bære    | bar         | (bar)     | båret
Swe.   | bära    | bar         | (bar)     | buren
Germ.  | gebären  | gebar        | (gebären)  | geboren
Eng.   | to bear | bore        | (bore)    | born(e)
Old En. | beran   | bær       |  bæren    | (ge)boren

### Indicative

Person | Present | Past
---|---|---
ek | ber | bar
þú | berr | bart
hon | berr | bar
vér | berum | bárum
þér | berið | báruð
þeir | bera | báru

### Subjunctive

Person | Present | Past
---|---|---
ek | bera | bæra
þú | berir | bærir
hon | beri | bæri
vér | berim | bærim
þér | berið | bærið
þeir | beri | bæri

### Mediopassive indicative

Person | Present | Past
---|---|---
ek | berumk | bárumk
þú | bersk | barzk
hon | bersk | barsk
vér | berumsk | bárumsk
þér | berizk | báruzk
þeir | berask | bárusk

### Mediopassive subjunctive

Person | Present | Past
---|---|---
ek | berumk | bærumk
þú | berisk | bærisk
hon | bersk | bærisk
vér | berimsk | bærimsk
þér | berizk | bærizk
þeir | berisk | bærisk

* Infinitive--bera, berask
* Present Participle--berandi, berandisk
* Past Participle--borinn, borizk

Here are some verbs

* [bera](https://en.wiktionary.org/wiki/bera#Old_Norse)
* [nema](https://en.wiktionary.org/wiki/nema#Old_Norse)
* [fela](https://en.wiktionary.org/wiki/fela#Old_Norse)
* [koma](https://en.wiktionary.org/wiki/koma#Old_Norse)
* [sofa](https://en.wiktionary.org/wiki/sofa#Old_Norse)

## The fifth strong conjugation

## Fifth Strong Conjugation in the Germanic Languages

Lang.  | Inf.    | past. sing. | past. pl. | past part.
-------|---------|-------------|-----------|---------
Icel.  | gefa    | gaf         |  gáfu    | gefinn
Nor.   | gi      | gav         | (gav)     | gitt
Dan.   | give    | gav         | (gav)     | givet
Swe.   | ge      | gav         | (gav)     | NONE
Germ.  | geben   | gab        | (geben)  | gegeben
Eng.   | to give | gave       | (gave)    | given
Old En. | giefan  | geaf       |  geafon    | (ge)giefen

### Indicative

Person | Present | Past
---|---|---
ek | gef | gaf
þú | gefr | gaft
hon | gefr | gaf
vér | gefum | gáfum
þér | gefið | gáfuð
þeir | gefa | gáfu

### Subjunctive

Person | Present | Past
---|---|---
ek | gefa | gæfa
þú | gefir | gæfir
hon | gefi | gæfi
vér | gefim | gæfim
þér | gefið | gæfið
þeir | gefi | gæfi

### Mediopassive indicative

Person | Present | Past
---|---|---
ek | gefumk | gáfumk
þú | gefsk | gafzk
hon | gefsk | gafsk
vér | gefumsk | gáfumsk
þér | gefizk | gáfuzk
þeir | gefask | gáfusk

### Mediopassive subjunctive

Person | Present | Past
---|---|---
ek | gefumk | gæfumk
þú | gefisk | gæfisk
hon | gefisk | gæfisk
vér | gefimsk | gæfimsk
þér | gefizk | gæfimzk
þeir | gefisk | gæfisk

* Infinitive--gefa, gefask
* Present Participle--gefandi, gefandisk
* Past Participle--gefinn, gefizk

Other such verbs of this class are,

* [vega](https://en.wiktionary.org/wiki/vega#Etymology_2_4)
* [eta](https://en.wiktionary.org/wiki/eta#Etymology_2_5)
* [fregna](https://en.wiktionary.org/wiki/fregna#Old_Norse)

Since the language(s) that corresponds to our reconstructions of Indo-European were spoken there has been an ongoing process of verbs in all the descendent languages to to slowly move from the strong verbs to weak verbs. This process is ongoing today. Take a look at the following verbs. These verbs have weak present tenses whereas the past tenses still preserve the strong endings.

* [biðja](https://en.wiktionary.org/wiki/bi%C3%B0ja#Old_Norse)
* [liggja](https://en.wiktionary.org/wiki/liggja#Old_Norse)
